

Adeline Camara

DEVELOPPEUSE WEB FRONT-END

À PROPOS DE MOI

Polyvalente, je connais les différentes étapes techniques à la création d'un site web, du développement frontend et backend, au sites web responsive, optimisés pour l'univers mobile... Désireuse d'apprendre et d'évoluer. J'ambitionne de mettre mes compétences et connaissances au service d'une entreprise afin de me perfectionner et obtenir une première expérience au sein d'une équipe de développeurs.

COMPÉTENCES

HTML-CSS

Bootstrap •

• PHP

Javascript & JQuery •

PhpMyAdmin

MySQL •

• Python (Flask)

API •

WordPress

Figma •

GitHub

Docker •

SOFT SKILLS

Rigueur Autonomie Organisation Capacité d'analyse Gestion du stresse Travail en équipe Persévérance Curiosité

CENTRES D'INTERET

Cinéma | Nouvelle Technologie | Jardinage

EXPÉRIENCE PROFESSIONNELLE

Le Coltineur Lorrain - Frouard

Mai 2022 - Juin 2022

DÉVELOPPEUSE WEB

Conception et développement application pour CRM

Qualitest - Nancy

Août 2014 - Août 2017

TÉLÉ-OPÉRATRICE/ENQUÊTRICE

Evaluation de la qualité d'un service via questionnaire

Acticall - Nancy

Octobre 2012 - Fév 2013

TÉLÉCONSEILLÈRE

Informer, fidéliser, résoudre les réclamations

Orange - St Max

Mai 2011 - Aout 2011

CONSEILLÈRE CLIENT MOBILE

Informer, fidéliser, vendre des produits ou services, résoudre les réclamations

Socam - Laxou

Février 2010 - Sept 2010

CHARGÉE DE CLIENTÈLES

Renseigner, orienter, répondre aux demandes des clients

Randstad - Vandoeuvre-les-Nancy Juin 07 - Sept 07

SECRÉTAIRE ADMINISTRATIF - RH

Société Général - Nancy

Oct 2007 - Déc 2007

AIDE COMPTABLE

FORMATION

CCI Formation EECS, Laxou - En cours

2022 Bac+3 - Concepteur Développeur d'Application

Alaji, Villers-les-Nancy

2022

Bac+2 - Développeuse Web et Mobile Full Stack

Simplon Grand Est, Vandoeuvre-les-Nancy

2021

2006

Compétences Numériques Fondamentales

Greta, Nancy 2007

BAC Pro Secrétariat-Comptabilité

Charles de Foucauld, Nancy

BEP Secrétariat-Comptabilité



6 rue de la prévoyance 54000 Nancy 07 84 51 07 09



in

camara.adeline@yahoo.fr

in/adelinecamara54/





